臺灣桃園地方法院民事簡易判決
111年度壢簡字第1152號
原      告  范姜朝琴
被      告  黃龍鳳  
上列當事人間請求損害賠償(交通)事件，本院於民國111年10月5
日言詞辯論終結，判決如下：
    主    文
一、被告應給付原告新臺幣（下同）10萬元，及自民國111年5月
    5日起至清償日止，按週年利率5%計算之利息。
二、原告其餘之訴駁回。
三、訴訟費用由被告負擔50%，其餘由原告負擔。
四、本判決原告勝訴部分得假執行。但被告如以10萬元為原告預
    供擔保，得免為假執行。
五、原告其餘假執行之聲請駁回。
    事實及理由
一、原告主張
（一）訴外人洪浚瑋於109年7月28日22時29分許，騎乘車號000-
      000號普通重型機車（下稱訴外機車），沿桃園市中壢區
      仁慈路行駛於外側車道，至仁慈路310號前突然煞停，致
      訴外機車後方，騎乘車號000-0000號普通重型機車（下稱
      系爭機車）之原告閃避不及，追撞訴外機車後人車倒地。
      隨後被告騎乘車號000-0000號普通重型機車（下稱肇事機
      車），因未注意車前狀況，且未採取必要安全措施而撞擊
      已發生事故之原告。原告因而受有左側第二肋骨閉鎖性骨
      折、四肢多處擦傷、左大腿挫傷併內出血腫脹、頭部外傷
      併左側亞急性硬腦膜下出血、左肩鎖關節脫位等傷害。
（二）原告已就其支出之醫療費與訴外人洪浚瑋和解，然尚有20
      萬元之精神上損害。爰依侵權行為之法律關係提起本件訴
      訟等語。並聲明：（一）被告應給付原告20萬元，及自起
      訴狀繕本送達翌日起至清償日止，按週年利率5%計算之利
      息。（二）願供擔保請准宣告假執行。
二、被告答辯
　　其僅有壓到原告的腿，原告其餘傷勢與其無關。且原告已自
    訴外人洪浚瑋之保險公司獲得理賠等語。並聲明：（一）原
    告之訴駁回。（二）願供擔保請准宣告免假執行。
三、本件訴外人洪浚瑋於109年7月28日22時29分許，騎乘訴外機
    車沿仁慈路行駛於外側車道，至仁慈路310號前突然煞停，
    致訴外機車後方，騎乘系爭機車之原告追撞訴外機車後人車
    倒地。隨即被告騎乘肇事機車行經該處，再追撞已發生事故
    之原告等事實，業經本院調取臺灣桃園地方檢察署110年度
    偵字第14096號卷宗（下稱偵卷），核閱調查筆錄、當事人
    談話紀錄表、現場圖、調查事故報告表、交通事故照片、監
    視器影像截圖及等資料附卷可佐（見偵卷第9至11、23至27
    、41至43、59至63、81至103頁）。且為被告所不爭執，堪
    信為真實。
四、原告復主張被告應負完全過失責任，賠償20萬元，為被告所
    否認，並以前詞置辯，是本件爭點即為：（一）被告是否應
    負損害賠償責任？（二）原告傷勢是否為被告所致？（三）
    原告得請求賠償之金額若干？
（一）被告是否應負損害賠償責任？
    ⒈按民法第191條之2前段規定：「汽車、機車或其他非依軌
      道行駛之動力車輛，在使用中加損害於他人者，駕駛人應
      賠償因此所生之損害。」次按道路交通安全規則第94條第
      1項前段規定：「汽車在同一車道行駛時，除擬超越前車
      外，後車與前車之間應保持隨時可以煞停之距離」。
    ⒉查肇事機車於事故發生前行駛於系爭機車後方，系爭機車
      與訴外機車碰撞翻覆後，肇事機車再碰撞倒地之原告並隨
      之人車倒地等情，有監視器影像截圖在卷可參（見本院卷
      第59、60頁）。可知被告騎乘肇事機車行經事故地點時，
      因未與系爭機車保持安全車距，致系爭機車與訴外機車碰
      撞後閃避不及，再撞擊原告而肇生本件事故。
    ⒊而依當時天氣晴，夜間有照明，柏油路面乾燥無缺陷亦無
      障礙物，視距良好等一切情狀，有道路交通事故調查報告
      表（一）在卷足憑（見本院卷第34頁），並無不能注意之
      情事。被告竟疏未注意而未保持安全車距，足見被告具過
      失甚明，本院110年度壢交簡字第2571號刑事簡易判決亦
      同此認定。揆諸前揭規定，被告自應就系爭車輛之損害，
      負侵權行為之損害賠償責任。
（二）原告傷勢是否為被告所致？
　　⒈按民事訴訟法第277 條本文規定：「當事人主張有利於己
      之事實者，就其事實有舉證之責任。」民事訴訟如係由原
      告主張權利者，應先由原告負舉證之責，若原告先不能舉
      證，以證實自己主張之事實為真實，則被告就其抗辯事實
      即令不能舉證，或其所舉證據尚有疵累，亦應駁回原告之
      請求（最高法院100年度台上字第415號判決意旨參照）。
　　⒉查原告於本件事故後至聯新國際醫院就診，診斷結果為左
      側第二肋骨閉鎖性骨折、四肢多處擦傷、左大腿挫傷併內
      出血腫脹，有聯新國際醫院診斷證明書在卷可參（見本院
      卷第14頁）。嗣原告於109年8月31日起至衛生福利部桃園
      醫院（下稱桃園醫院）神經外科就診，診斷為頭部外傷併
      左側亞急性硬腦膜下出血、左肩鎖關節脫位，有桃園醫院
      神經外科診斷證明書在卷可參（見本院卷第13頁）。可知
      原告傷勢包含左側第二肋骨閉鎖性骨折、四肢多處擦傷、
      左大腿挫傷併內出血腫脹、頭部外傷併左側亞急性硬腦膜
      下出血、左肩鎖關節脫位。
　　⒊被告就本件事故之發生固有過失，已如前述，然原告仍應
      就上開傷勢是否係因被告所致，負舉證責任。本件被告自
      陳其有壓到原告的腿等語，是應認原告左大腿挫傷併內出
      血腫脹之傷害，確實為被告所致。至於原告其餘傷勢部分
      ，原告既先與訴外人洪浚瑋騎乘之訴外機車發生碰撞，則
      無從認定該部分傷害究竟係與訴外機車之碰撞所生，或因
      被告碰撞所生。原告又未提出其他證據供本院審酌，難認
      其主張可採。
（三）原告得請求賠償之金額若干？
　　⒈按民法第195條第1項前段規定：「不法侵害他人之身體、
      健康者，被害人雖非財產上之損害，亦得請求賠償相當之
      金額。」次按人格權遭遇侵害，受有精神上之痛苦，而請
      求慰藉金之賠償，其核給之標準，須斟酌雙方之身份、資
      力與加害程度及其他各種情形核定相當之數額。且所謂「
      相當」，應以實際加害情形是否重大及被害人之身份、地
      位與加害人之經濟情況等關係定之（最高法院86年度台上
      字第3537號判決意旨參照）。
　　⒉本院審酌原告因被告所致傷害於精神上可能承受之無形痛
      苦、兩造之所得（見本院個資卷）等一切情狀，認原告請
      求被告賠償20萬元精神慰撫金，尚屬過高，應予核減為10
      萬元，方屬公允。
　　⒊被告另辯稱原告已自訴外人洪浚瑋受償等語。然原告因被
      告所致傷勢，與原告及訴外人洪浚瑋碰撞所生傷勢係屬二
      事，原告就其與訴外人洪浚瑋碰撞部分和解，與被告應傅
      之損害賠償責任無涉，是被告此部分所辯，並不可採。
五、遲延利息
（一）按民法第233條第1項規定：「遲延之債務，以支付金錢為
      標的者，債權人得請求依法定利率計算之遲延利息。」同
      法第203條規定：「應付利息之債務，其利率未經約定，
      亦無法律可據者，週年利率為百分之5。」同法第229條第
      2項規定：「給付無確定期限者，債務人於債權人得請求
      時，經其催告而未為給付，自受催告時起，負遲延責任。
      其經債權人起訴而送達訴狀，或依督促程序送達支付命令
      ，或為其他相類之行為者，與催告有同一之效力。」
（二）查本件損害賠償債務，其給付並無確定期限，而本件起訴
      狀繕本係於111年5月4日送達被告，有本院送達證書在卷
      可查（見本院卷第64頁），是被告應於111年5月5日起負
      遲延責任。
六、綜上所述，原告依侵權行為及保險代位之法律關係，請求被
    告給付10萬元，及自111年5月5日起至清償日止，按週年利
    率5%計算之利息，為有理由，應予准許。逾此部分之請求則
    屬無據，應予駁回。
七、本件原告勝訴部分，係屬依民事訴訟法第427 條規定適用簡
    易訴訟程序所為被告敗訴判決之案件，爰依同法第389 條第
    1 項第3 款之規定，依職權宣告假執行。並依被告之聲請，
    宣告如被告為原告預供擔保，得免為假執行。又法院應依職
    權宣告假執行者，本無庸原告為聲請，若原告仍聲請願供擔
    保宣告假執行者，該聲請僅在促使法院職權發動，法院仍係
    本於職權而宣告，自無庸對該聲請為准駁之裁判。至本件原
    告敗訴部分，其假執行之聲請已失其附麗，應予駁回。
八、本件事證已臻明確，兩造其餘主張陳述及所提之證據，經審
    酌均與本院前揭判斷無影響，毋庸一一論述，附此敘明。
九、訴訟費用負擔之依據：民事訴訟法第79條。
中　　華　　民　　國　　111 　年　　10　　月　　28　　日
                    中壢簡易庭  法  官  周仕弘
以上為正本係照原本作成。
如不服本判決，應於送達後20日內，向本院提出上訴狀並表明上
訴理由，如於本判決宣示後送達前提起上訴者，應於判決送達後
20日內補提上訴理由書（須附繕本）。
中　　華　　民　　國　　111 　年　　10　　月　　28　　日
                                書記官  巫嘉芸